臺灣臺中地方法院刑事裁定
110年度聲字第3749號
聲  請  人  臺灣臺中地方檢察署檢察官
受  刑  人  蔡承璋



上列聲請人因受刑人數罪併罰有二裁判以上，聲請定其應執行之
刑（110年度執聲字第2519號），本院裁定如下：
    主    文
蔡承璋因犯如附表所示各罪所處之刑，應執行有期徒刑伍年貳月
。
    理    由
一、按裁判確定前犯數罪者，併合處罰之。但有下列情形之一者
    ，不在此限：一、得易科罰金之罪與不得易科罰金之罪。二
    、得易科罰金之罪與不得易服社會勞動之罪。三、得易服社
    會勞動之罪與不得易科罰金之罪。四、得易服社會勞動之罪
    與不得易服社會勞動之罪。前項但書情形，受刑人請求檢察
    官聲請定應執行刑者，依第51條規定定之，刑法第50條定有
    明文。次按數罪併罰，分別宣告其罪之刑，宣告多數有期徒
    刑者，於各刑中之最長期以上，各刑合併之刑期以下，定其
    刑期，但不得逾30年，刑法第51條第5款亦有明文。
二、查受刑人蔡承璋因犯如附表所示之罪，先後經臺灣新北地方
    法院、臺灣苗栗地方法院、臺灣高等法院高雄分院及本院判
    決處以如附表所示之刑，均經分別確定在案，有各該判決、
    臺灣高等法院被告前案紀錄表在卷可稽。而受刑人所犯如附
    表編號1至19、22所示之罪，屬得易科罰金之罪，附表編號2
    0、21所示之罪則屬不得易科罰金之罪，依刑法第50條第1項
    但書之規定固不得併合處罰，然受刑人已於民國110年10月4
    日具狀向檢察官聲請定應執行刑，此有臺灣臺中地方檢察署
    刑法第50條第1項但書案件是否請求定應執行刑調查表1紙在
    卷可稽，茲檢察官聲請定其應執行之刑，本院審核聲請為正
    當，依上開規定，並參酌受刑人之意見，而為整體評價後，
    定其應執行之刑。
三、依刑事訴訟法第477條第1項，刑法第50條第2項、第53條、
    第51條第5款，裁定如主文。
中　　華　　民　　國　　110 　年　　11　　月　　 8　　日
                  刑事第十一庭  法  官  許曉怡
上正本證明與原本無異。
如不服本裁定，應於收受送達後5日內向本院提出抗告狀。（應
附繕本） 
                                書記官  郭淑琪
中　　華　　民　　國　　110 　年　　11　　月　　 8　　日
附表：受刑人定應執行刑案件一覽表
編    號  1 2 3 罪    名  竊盜 竊盜 竊盜 宣  告  刑  有期徒刑4月 有期徒刑6月 有期徒刑2月 犯 罪 日 期  109年1月27日 109年1月28日 108年7月29日 偵查（自訴） 機關年度案號  臺灣臺中地方檢察署 109年度偵字第3325號 臺灣臺中地方檢察署 109年度偵字第3325號 臺灣新北地方檢察署 108年度偵字第24873號 最後事實審 法  院 臺灣臺中地方法院 臺灣臺中地方法院 臺灣新北地方法院  案  號 109年度易字第404號 109年度易字第404號 109年度審簡字第314號  判決日期 109年3月26日 109年3月26日 109年4月9日 確定判決 法  院 臺灣臺中地方法院 臺灣臺中地方法院 臺灣新北地方法院  案  號 109年度易字第404號 109年度易字第404號 109年度審簡字第314號  判決確定日期 109年4月30日 109年4月30日 109年5月13日 是否為得易科罰金之案件  是 是 是 備    註  臺灣臺中地方檢察署 109年度執字第6435號 110年度執更字第190號 （編號1至5、13定應執行有期徒刑2年1月） 臺灣臺中地方檢察署 109年度執字第6435號 110年度執更字第190號 （編號1至5、13定應執行有期徒刑2年1月） 臺灣臺中地方檢察署 109年度執助字第1286號 110年度執更字第190號 （編號1至5、13定應執行有期徒刑2年1月） 

編    號  4 5 6 罪    名  搶奪 竊盜 竊盜 宣  告  刑  有期徒刑6月 有期徒刑3月 有期徒刑6月 犯 罪 日 期  108年8月3日 109年1月15日 108年11月13日 偵查（自訴） 機關年度案號  臺灣新北地方檢察署 108年度偵字第24873號 臺灣苗栗地方檢察署 109年度偵字第684號 臺灣新北地方檢察署 109年度偵字第8377號等 最後事實審 法  院 臺灣新北地方法院 臺灣苗栗地方法院 臺灣新北地方法院  案  號 109年度審簡字第314號 109年度苗簡字第269號 109年度審易字第1240號  判決日期 109年4月9日 109年4月30日 109年8月4日 確定判決 法  院 臺灣新北地方法院 臺灣苗栗地方法院 臺灣新北地方法院  案  號 109年度審簡字第314號 109年度苗簡字第269號 109年度審易字第1240號  判決確定日期 109年5月13日 109年6月3日 109年9月22日 是否為得易科罰金之案件  是 是 是 備    註  臺灣臺中地方檢察署 109年度執助字第1286號 110年度執更字第190號 （編號1至5、13定應執行有期徒刑2年1月） 臺灣臺中地方檢察署 109年度執助字第1507號 110年度執更字第190號 （編號1至5、13定應執行有期徒刑2年1月） 臺灣臺中地方檢察署 109年度執助字第2359號 （編號6至9定應執行有期徒刑10月） 

編    號  7 8 9 罪    名  竊盜 竊盜 竊盜 宣  告  刑  有期徒刑2月 有期徒刑3月 有期徒刑3月 犯 罪 日 期  108年12月4日 108年12月11日 109年1月3日 偵查（自訴） 機關年度案號  臺灣新北地方檢察署 109年度偵字第8377號等 臺灣新北地方檢察署 109年度偵字第8377號等 臺灣新北地方檢察署 109年度偵字第8377號等 最後事實審 法  院 臺灣新北地方法院 臺灣新北地方法院 臺灣新北地方法院  案  號 109年度審易字第1240號 109年度審易字第1240號 109年度審易字第1240號  判決日期 109年8月4日 109年8月4日 109年8月4日 確定判決 法  院 臺灣新北地方法院 臺灣新北地方法院 臺灣新北地方法院  案  號 109年度審易字第1240號 109年度審易字第1240號 109年度審易字第1240號  判決確定日期 109年9月22日 109年9月22日 109年9月22日 是否為得易科罰金之案件  是 是 是 備    註  臺灣臺中地方檢察署 109年度執助字第2359號 （編號6至9定應執行有期徒刑10月） 臺灣臺中地方檢察署 109年度執助字第2359號 （編號6至9定應執行有期徒刑10月） 臺灣臺中地方檢察署 109年度執助字第2359號 （編號6至9定應執行有期徒刑10月） 

編    號  10 11 12 罪    名  竊盜 竊盜 竊盜 宣  告  刑  有期徒刑3月 有期徒刑2月 有期徒刑2月 犯 罪 日 期  108年12月2日 108年12月4日 108年12月4日 偵查（自訴） 機關年度案號  臺灣新北地方檢察署 109年度偵字第12415號等 臺灣新北地方檢察署 109年度偵字第12415號等 臺灣新北地方檢察署 109年度偵字第12415號等 最後事實審 法  院 臺灣新北地方法院 臺灣新北地方法院 臺灣新北地方法院  案  號 109年度審易字第1743號 109年度審易字第1743號 109年度審易字第1743號  判決日期 109年8月26日 109年8月26日 109年8月26日 確定判決 法  院 臺灣新北地方法院 臺灣新北地方法院 臺灣新北地方法院  案  號 109年度審易字第1743號 109年度審易字第1743號 109年度審易字第1743號  判決確定日期 109年9月30日 109年9月30日 109年9月30日 是否為得易科罰金之案件  是 是 是 備    註  臺灣臺中地方檢察署 109年度執助字第2235號 （編號10至12定應執行有期徒刑6月） 臺灣臺中地方檢察署 109年度執助字第2235號 （編號10至12定應執行有期徒刑6月） 臺灣臺中地方檢察署 109年度執助字第2235號 （編號10至12定應執行有期徒刑6月） 

編    號  13 14 15 罪    名  竊盜 竊盜 竊盜 宣  告  刑  有期徒刑2月，共6罪 有期徒刑2月 有期徒刑6月 犯 罪 日 期  108年12月22日 108年12月23日(2次) 109年1月8日 109年1月14日 109年1月23日 108年12月15日 108年11月24日 偵查（自訴） 機關年度案號  臺灣臺中地方檢察署 109年度偵字第4675號等 臺灣新北地方檢察署 109年度偵字第16232號 臺灣新北地方檢察署 109年度偵字第9239號等 最後事實審 法  院 臺灣臺中地方法院 臺灣新北地方法院 臺灣新北地方法院  案  號 109年度易字第1714號 109年度簡字第3924號 109年度審易字第1672號  判決日期 109年9月3日 109年7月30日 109年8月25日 確定判決 法  院 臺灣臺中地方法院 臺灣新北地方法院 臺灣新北地方法院  案  號 109年度易字第1714號 109年度簡字第3924號 109年度審易字第1672號  判決確定日期 109年10月5日 109年10月6日 109年10月20日 是否為得易科罰金之案件  是 是 是 備    註  臺灣臺中地方檢察署 109年度執字第15174號 110年度執更字第190號 （編號1至5、13定應執行有期徒刑2年1月） 臺灣臺中地方檢察署 109年度執助字第2203號 臺灣臺中地方檢察署 110年度執助字第292號 （編號15至17定應執行有期徒刑9月） 

編    號  16 17 18 罪    名  竊盜 竊盜 詐欺 宣  告  刑  有期徒刑2月 有期徒刑4月 有期徒刑2月 犯 罪 日 期  108年11月25日 108年11月27日 108年8月20日起至108年8月21日 偵查（自訴） 機關年度案號  臺灣新北地方檢察署 109年度偵字第9239號等 臺灣新北地方檢察署 109年度偵字第9239號等 臺灣臺中地方檢察署 109年度偵字第11770號 最後事實審 法  院 臺灣新北地方法院 臺灣新北地方法院 臺灣臺中地方法院  案  號 109年度審易字第1672號 109年度審易字第1672號 109年度中簡字第2190號  判決日期 109年8月25日 109年8月25日 109年9月29日 確定判決 法  院 臺灣新北地方法院 臺灣新北地方法院 臺灣臺中地方法院  案  號 109年度審易字第1672號 109年度審易字第1672號 109年度中簡字第2190號  判決確定日期 109年10月20日 109年10月20日 109年11月16日 是否為得易科罰金之案件  是 是 是 備    註  臺灣臺中地方檢察署 110年度執助字第292號 （編號15至17定應執行有期徒刑9月） 臺灣臺中地方檢察署 110年度執助字第292號 （編號15至17定應執行有期徒刑9月） 臺灣臺中地方檢察署 109年度執字第17676號 

編    號  19 20 21 罪    名  竊盜 詐欺 詐欺 宣  告  刑  有期徒刑3月 有期徒刑1年2月 有期徒刑1年2月 犯 罪 日 期  108年12月17日 108年9月17日 108年8月12日 偵查（自訴） 機關年度案號  臺灣苗栗地方檢察署 109年度偵字第1393號 臺灣臺中地方檢察署 109年度偵字第30473號等 臺灣高雄地方檢察署 108年度偵字第18260號 最後事實審 法  院 臺灣苗栗地方法院 臺灣臺中地方法院 臺灣高等法院高雄分院  案  號 109年度易字第557號 109年度訴字第2633號 110年度上訴字第7號等  判決日期 109年11月3日 110年1月21日 110年3月16日 確定判決 法  院 臺灣苗栗地方法院 臺灣臺中地方法院 臺灣高等法院高雄分院  案  號 109年度易字第557號 109年度訴字第2633號 110年度上訴字第7號等  判決確定日期 109年12月9日 110年3月9日 110年4月16日 是否為得易科罰金之案件  是 否 否 備    註  臺灣臺中地方檢察署 110年度執助字第131號 臺灣臺中地方檢察署 110年度執字第4661號 臺灣臺中地方檢察署 109年度執助字第988號 

編    號  22 （空白） （空白） 罪    名  竊盜   宣  告  刑  有期徒刑3月   犯 罪 日 期  109年1月18日   偵查（自訴） 機關年度案號  臺灣臺中地方檢察署 109年度偵字第37789號   最後事實審 法  院 臺灣臺中地方法院    案  號 110年度簡字第334號    判決日期 110年4月19日   確定判決 法  院 臺灣臺中地方法院    案  號 110年度簡字第334號    判決確定日期 110年5月18日   是否為得易科罰金之案件  是   備    註  臺灣臺中地方檢察署 110年度執字第7788號